---
title: "Exercícios Complementares"
output: html_notebook
---
```{r}
library(tidyverse)
```
### Exercício 01
```{r message=FALSE, warning=FALSE}
dados_01 = read_csv2('exercicio_01.csv')

faixas_renda <- c(0, 2000, 4000, 6000, 8000, 10000, 12000)

legenda = c("0-2.000", "2.001-4.000", "4.001-6.000", "6.001-8.000", "8.001-10.000", "10.001-12.000")

summary(dados_01)

(dados_classificados <- dados_01 %>%
  mutate(faixa_renda = cut(Renda, breaks = faixas_renda, labels = legenda)) %>% 
  count(faixa_renda)) %>% 
  rename(freq_abs = n) %>% 
  mutate(freq_rel = freq_abs / sum(freq_abs)) %>% 
  mutate(freq_abs_acc = cumsum(freq_abs)) %>% 
  mutate(freq_rel_acc = cumsum(freq_rel))

dados_classificados %>% 
  ggplot(aes(x = faixa_renda, y = n)) +
    geom_bar(stat = "identity", fill = "blue") +
    labs(title = "Histograma de Frequência Absoluta",
         x = "Faixa de Renda",
         y = "Frequência Absoluta")

```
### Exercício 02
```{r message=FALSE, warning=FALSE}
dados_02 = read_csv2('exercicio_02.csv')

summary(dados_02)

resultados <- dados_02 %>% 
  summarise(
    N = c(length(`Ação 1`), length(`Ação 2`)),
    Media = c(mean(`Ação 1`), mean(`Ação 2`)),
    Desvio_padrao = c(sd(`Ação 1`), sd(`Ação 2`)),
    VAR = c(var(`Ação 1`), var(`Ação 2`)),
    Amplitude = c((max(`Ação 1`) - min(`Ação 1`)), (max(`Ação 2`) - min(`Ação 2`))),
    Erro_padrao = Desvio_padrao / ((N)^0.5),
    CV = Desvio_padrao / Media
  )
rownames(resultados) <- c("01", "02")
resultados

correlacao <- cor(dados_02$`Ação 1`, dados_02$`Ação 2`)
cat("Correlação = ", correlacao)

```
### Exercício 03
*Distribuição binomial*

$f(k) = {n \choose k} p^{k} (1-p)^{n-k}$

>3.Em certo jogo, probabilidade de vitória (sucesso) a cada nova jogada é 1/6. Se forem feitas 10 jogadas, quais são as seguintes probabilidades:
a) Ter vitória em 4 jogadas.
b) Ter vitória em pelo menos 7 jogadas.


```{r}
p = 1/6
n = 10

# a) P(X=4)
prob_x4 <- dbinom(4, size = n, prob = p)
prob_x4

# b) P(X>7)
prob_x7 <- pbinom(6, size = n, prob = p, lower.tail = FALSE)
prob_x7

```
### Exercício 4
*Distribuição binomial negativa*

$f(k) = {r + x - 1 \choose r - 1} p^{r} (1-p)^{x}$

>Suponha que um aluno acerte três questões a cada cinco testes. Seja X o número de tentativas até o décimo segundo acerto. Determine a probabilidade de que o aluno precise fazer 20 questões para acertar 12.

```{r}
p = 3/5
r = 12
x = 20 - r

prob <- dnbinom(x = x, size = r, p = p)
prob
```

### Exercício 5
*Distribuição de Poisson*

$p_X(x) = \mathbb{P}(X=x)=e^{-\lambda}\frac{\lambda^{x}}{x!} \quad x=0,1,2,3 ...\\$

>Suponha que, em determinado hospital, 3 clientes são operados diariamente de cirurgia do estômago, seguindo uma distribuição Poisson. Calcule a probabilidade de que 28 clientes sejam operados na próxima semana (7 dias úteis).

```{r}
lambda = 3

prob <- dpois(4, lambda = lambda)
prob

```
### Exercício 6
*Distribuição normal*

6.Nos últimos meses, foram feitas medições do tempo decorrido entre o início e finalização de uma das etapas do processo de produção de certo produto. O tempo médio foi calculado em 26,5 minutos e o desvio padrão foi de 4,0 minutos. Sabendo que tal variável segue uma distribuição normal, identifique as seguintes informações:

a) P(X>37)

b) P(X<20)

c) P(22<X<28)

```{r}
t_mean = 26.5
t_sd = 4

# a)
prob_a <- pnorm(37, mean = t_mean, sd = t_sd, lower.tail = FALSE)
prob_a

# b)
prob_b <- pnorm(20, mean = t_mean, sd = t_sd, lower.tail = TRUE)
prob_b

# c)
prob_c <- pnorm(28, mean = t_mean, sd = t_sd, lower.tail = TRUE) - pnorm(22, mean = t_mean, sd = t_sd, lower.tail = TRUE)
prob_c
```





